ACORDAO-COMPLETO-2360427

ACÓRDÃO DE RELAÇÃO

ACÓRDÃO DE RELAÇÃO 4681/2019 ATA 23/2019 - SEGUNDA CÂMARA

Acórdão 4681/2019-TCU-Segunda Câmara
VISTOS, relacionados e discutidos estes autos de concessões de Pensões Civis em favor de beneficiários de ex-servidores da Superintendência de Administração do Ministério do Planejamento, Orçamento e Gestão Em Rondônia, cujos atos foram encaminhados a este Tribunal, por intermédio do sistema Sisac, conforme a sistemática definida nos arts. 2º, caput e inciso III, e 4º, caput, da Instrução Normativa - TCU 78/2018.
Considerando que no cruzamento dos sistemas Sisac e Siape, constatou-se que todos os beneficiários de pensão foram excluídos por falecimento, maioridade ou outro motivo;
Considerando o parecer do Ministério Público;
ACORDAM os Ministros do Tribunal de Contas da União, diante das razões expostas pelo Relator, e com fulcro no artigo 71, inciso III, da Constituição Federal de 1.988; c/c nos arts. 1º, inciso V, e 39, inciso II, ambos da Lei 8.443, de 16 de julho de 1992, c/c os  1º,  inciso VIII; 17, inciso III; 143, inciso II e 259, inciso II, do Regimento Interno/TCU, em:
Considerar prejudicada a apreciação de mérito dos atos a seguir discriminados, conforme dispõe o art. 7º da Resolução TCU nº 206/2007, alterada pela Resolução 237/2010, por perda de objeto, tendo em vista o falecimento dos beneficiários, maioridade ou outro motivo.
1. Processo TC-Processo 012.039/2019-5 (PENSÃO CIVIL) 
	1.1. Interessados: Adamor Lopes da Silva (XXX.758.732-XX) ; Alfredo Maia Rodrigues (XXX.721.952-XX) ; Alzira Ferreira Fontenele (XXX.689.432-XX) ; Ana Paula Fonsêca Régis (XXX.039.501-XX) ; Anderson Tiago Carneiro dos Santos (XXX.191.932-XX) ; Antônia Moreira da Silva (XXX.344.472-XX) ; Diolinda Nicomedia da Silva (XXX.628.012-XX) ; Elen Rute Ferreira de Farias (XXX.958.052-XX) ; Erica Lima Cuellar (XXX.060.312-XX) ; Firmina Emidio dos Santos (XXX.802.002-XX) ; Ivoni Moreira Junior (XXX.096.132-XX) ; Joao Batista dos Santos Filho (XXX.670.222-XX) ; Jose Lucas de Souza (XXX.077.272-XX) ; Josina Jorge dos Santos Lima (XXX.664.362-XX) ; José Henrique Ferreira de Farias (XXX.293.312-XX) ; Lucy Campos França Dantas (XXX.654.442-XX) ; Maria do Socorro Costa Araújo (XXX.283.502-XX) ; Marinalda Rodrigues de Cristo Souza (XXX.751.602-XX) ; Moacir da Silva Régis (XXX.613.002-XX) ; Raimunda de Oliveira Chagas (XXX.379.362-XX) ; Sebastão Alencar de Sá (XXX.928.368-XX) ; Thaina Dias dos Santos Aquila (XXX.806.942-XX) ; Vera Cristina Gomes dos Santos (XXX.372.172-XX) 
	1.2. Órgão/Entidade: Superintendência de Administração do Ministério do Planejamento, Orçamento e Gestão Em Rondônia
	1.3. Relator: Ministro Raimundo Carreiro
	1.4. Representante do Ministério Público: Procurador Sergio Ricardo Costa Caribé
	1.5. Unidade Técnica: Secretaria de Fiscalização de Pessoal (SEFIP) .
	1.6. Representação legal: não há.
	1.7. Determinações/Recomendações/Orientações: não há.

Segunda Câmara

Adamor Lopes da Silva (XXX.758.732-XX); Alfredo Maia Rodrigues (XXX.721.952-XX); Alzira Ferreira Fontenele (XXX.689.432-XX); Ana Paula Fonsêca Régis (XXX.039.501-XX); Anderson Tiago Carneiro dos Santos (XXX.191.932-XX); Antônia Moreira da Silva (XXX.344.472-XX); Diolinda Nicomedia da Silva (XXX.628.012-XX); Elen Rute Ferreira de Farias (XXX.958.052-XX); Erica Lima Cuellar (XXX.060.312-XX); Firmina Emidio dos Santos (XXX.802.002-XX); Ivoni Moreira Junior (XXX.096.132-XX); Joao Batista dos Santos Filho (XXX.670.222-XX); Jose Lucas de Souza (XXX.077.272-XX); Josina Jorge dos Santos Lima (XXX.664.362-XX); José Henrique Ferreira de Farias (XXX.293.312-XX); Lucy Campos França Dantas (XXX.654.442-XX); Maria do Socorro Costa Araújo (XXX.283.502-XX); Marinalda Rodrigues de Cristo Souza (XXX.751.602-XX); Moacir da Silva Régis (XXX.613.002-XX); Raimunda de Oliveira Chagas (XXX.379.362-XX); Sebastão Alencar de Sá (XXX.928.368-XX); Thaina Dias dos Santos Aquila (XXX.806.942-XX); Vera Cristina Gomes dos Santos (XXX.372.172-XX)

RAIMUNDO CARREIRO

não há.

Procurador Sergio Ricardo Costa Caribé

PENSÃO CIVIL (PCIV)

Secretaria de Fiscalização de Pessoal (SEFIP).